【裁判字號】    98,易,3087
【裁判日期】    981224
【裁判案由】    竊盜
【裁判全文】
臺灣板橋地方法院刑事判決              98年度易字第3087號
公  訴  人  臺灣板橋地方法院檢察署檢察官
被      告  丙○○
                    （另案於臺灣臺北監獄臺北分監執行中）
上列被告因竊盜案件，經檢察官提起公訴（98年度偵字第21179
號），被告於準備程序中就被訴事實為有罪之陳述，經告知簡式
審判程序之旨，並聽取當事人之意見後，本院合議庭裁定由受命
法官獨任進行簡式審判程序，判決如下：
    主  文
丙○○竊盜，共罪，均累犯，各處有期徒刑陸月，如易科罰金
，均以新臺幣壹仟元折算壹日。應執行有期徒刑壹年貳月，如易
科罰金，以新臺幣壹仟元折算壹日。
    事  實
一、丙○○前於民國94年間因竊盜案件，經本院以93年度易字第
    789 號判處有期徒刑6 月確定；復於同年間因竊盜案件，經
    本院以94年度易字第991 號判處有期徒刑1 年確定；又於95
    年間因偽造文書、傷害案件，經本院以95年度訴字第2384號
    判處有期徒刑1 年4 月、4 月，應執行有期徒刑1 年6 月確
    定；再於同年間因施用毒品案件，經本院以95年度訴字第17
    38號判處有期徒刑8 月確定；另於同年間因竊盜案件，經臺
    灣桃園地方法院以95年度易字674 號判處有期徒刑1 年2 月
    確定，上開後4 案件經本院以96年度聲減字第6185號裁定減
    刑及定執行有期徒刑1 年7 月15日，與前揭竊盜之有期徒刑
    6 月接續執行，於97年7 月25日假釋付保護管束出監，而於
    97年10月3 日假釋期滿未經撤銷，視為執行完畢。詎猶不知
    悔改，意圖為自己不法之所有，分別為下列竊盜犯行：
  (一)於98年6 月15日3 時42分許，趁臺北縣板橋市○○路○ 段15
    7 號之振榮牙醫診所夜間未營業而無人看管，且後門未上鎖
    之際，徒手推開後門進入診所內，竊取陳保宏所有、甲○○
    管領之電腦主機、電腦螢幕、電腦事務機、數位相機各1 台
    及現金新臺幣（下同）2 千元（價值共約4 萬8 千元），得
    手後將上開物品攜往臺北縣三重市中興橋下之跳蚤市場，以
    3 千多元之代價變賣予不知情之人。
  (二)於98年6 月21日4 時30分許，駕駛其所承租之車牌號碼1231
    －ES號自用小客車，至臺北縣板橋市○○路○ 段245 巷21號
    由乙○○所經營之檳榔攤，趁該檳榔攤夜間未營業而無人看
    管之際，以自備之鑰匙打開檳榔攤鐵捲門，徒手竊取乙○○
    所有之白長壽香煙7 包、黃長壽香煙7 包、寶馬香煙7 包、
    藍星香煙7 包、藍星1 、3 、7 號香煙17包、藍星10號香煙
    7 包、七星香煙14包、萬寶路香煙14包、大衛香煙14包、峰
    香煙6 包（價值共5406元）及現金3 千元，得手後將上開物
    品攜往上址跳蚤市場，以1 千多元之代價變賣予不知情之人
    。
  (三)於98年6 月21日5 時30分許，駕駛前揭自用小客車，至臺北
    縣板橋市○○路○ 段245 巷16號由丁○○所經營之機車行，
    以自備之鑰匙打開大門進入機車行內，徒手竊取丁○○所有
    之42吋液晶電視、22吋液晶電視、音響擴大機、卡拉OK點唱
    機、硬碟機、DVD 各1 台（價值共約16萬元），得手後將上
    開物品攜往上址跳蚤市場，以6 千多元之代價變賣予不知情
    之人（不含DVD1台）。嗣因陳保宏、乙○○、丁○○發覺後
    報警，經警調閱監視錄影畫面，始循線查悉上情，並於前揭
    自用小客車內起出竊得之DVD1台（已發還丁○○）。
二、案經甲○○、乙○○及丁○○訴由臺北縣政府警察局海山分
    局移送臺灣板橋地方法院檢察署檢察官偵查起訴。
    理  由
一、本件被告丙○○所犯為死刑、無期徒刑、最輕本刑為3 年以
    上有期徒刑以外之罪，且非高等法院管轄第一審之案件，於
    本院準備程序進行中，被告就被訴事實為有罪之陳述，經告
    知被告簡式審判程序之旨，並聽取公訴人及被告之意見後，
    本院合議庭裁定由受命法官獨任進行簡式審判程序，合先敘
    明。
二、訊據被告對於上揭犯罪事實均坦承不諱，核與被害人陳保宏
    、甲○○、乙○○及丁○○於警詢中指述之情節相符，並有
    證人張燕雪於警詢時之證述明確，復有中華民國小客車租賃
    定型化契約、臺北縣政府警察局海山分局扣押筆錄、扣押物
    品目錄表、贓物認領保管單各1 份、監視器翻拍照片10張及
    贓物照片2 張等在卷可稽，足認被告之自白與事實相符，堪
    信為真實。本案事證明確，被告上開竊盜犯行，均堪認定，
    應予依法論科。
三、查本件犯罪事實欄(一)、(二)之牙醫診所及檳榔攤並非供人日常
    居住之場所，且被害人陳保宏、甲○○、乙○○之住居所均
    與失竊之牙醫診所及檳榔攤住址相異（見偵查卷第26、32頁
    ），足見該失竊地點於夜間並無人住宿其內，而該牙醫診所
    及檳榔攤雖為公寓建築，然失竊地點並未與有人居住之樓層
    相連或相通，本件尚無積極證據可資證明該牙醫診所及檳榔
    攤於夜間係有人居住之建築物。是核被告所為，均係犯刑法
    第320 條第1 項之竊盜罪，公訴意旨認被告就犯罪事實欄(一)
    、(二)所為，均係犯刑法第321 條第1 項第1 款之夜間侵入住
    宅竊盜罪，尚有未洽，惟其基本社會事實同一，爰依法變更
    起訴法條。被告先後3 次竊盜犯行，犯意各別，行為互殊，
    被害人不同，應予分論併罰。又被告前受有如事實欄所載罪
    刑宣告及執行紀錄，有上述前案紀錄表在卷可考，其於受有
    期徒刑之執行完畢後，5 年以內故意再犯本件有期徒刑以上
    之3 罪，均為累犯，各應依刑法第47條第1 項規定加重其刑
    。爰審酌被告正值青壯，不思以正當途徑獲取財物，多次竊
    取他人之物，缺乏對他人財產權應予尊重之觀念，行為實有
    不當，兼衡其犯罪動機、目的、手段、犯罪所得之利益及被
    害人所生之損害，並念及犯後坦承犯行，態度良好等一切情
    狀，分別量處如主文所示之刑，並均諭知易科罰金之折算標
    準，暨定其應執行之刑，以資懲儆。至被告所有用以行竊之
    自備鑰匙，並未扣案，且遭被告丟棄，業據被告於本院審理
    中陳稱在卷，為免將來執行之困難，爰不為沒收之諭知，附
    此敘明。
據上論斷，應依刑事訴訟法第273 條之1 第1 項、第299 條第1
項前段、第300 條，刑法第320 條第1 項、第47條第1 項、第41
條第1 項前段、第51條第5 款，刑法施行法第1 條之1 第1 項、
第2 項前段，判決如主文。
本案經檢察官黃怡華到庭執行職務。
中    華    民    國    98    年    12    月    24    日
                  刑事第十五庭  法  官  廖欣儀
以上正本證明與原本無異。
如不服本判決應於收受判決後10日內向本院提出上訴書狀，並應
敘述具體理由。其未敘述上訴理由者，應於上訴期間屆滿後20日
內向本院補提理由書（均須按他造當事人之人數附繕本）「切勿
逕送上級法院」。
                                書記官  李逸翔
中    華    民    國    98    年    12    月    24    日
附錄本案論罪科刑法條全文：
中華民國刑法第320條
意圖為自己或第三人不法之所有，而竊取他人之動產者，為竊盜
罪，處5 年以下有期徒刑、拘役或5 百元以下罰金。
意圖為自己或第三人不法之利益，而竊佔他人之不動產者，依前
項之規定處斷。
前二項之未遂犯罰之。


司法院資訊處製作；財團法人民間司法改革基金會備份。
